【裁判字號】    92,交抗,924
【裁判日期】    921126
【裁判案由】    聲明異議
【裁判全文】
臺灣高等法院臺中分院刑事裁定                    九十二年度交抗字第九二四號
    抗  告  人  甲○○
    即受處分人
右列抗告人因聲明異議案件，不服臺灣臺中地方法院中華民國九十二年十月二十七日
所為裁定（九十二年度交聲字第一０六八號、原處分案號：台中縣警察局清水分局九
十二年九月四日中縣清警交裁字第九二００六九九七號違反道路交通管理事件裁決書
）提起抗告，本院裁定如左:
      主  文
原裁定及原處分均撤銷。
甲○○在公告禁止設攤之處擺設攤位，處罰鍰新台幣壹仟貳佰元。
      理  由
一、抗告意旨略以：抗告人即受處分人甲○○雖於九十二年三月三十日在台中縣清水
    鎮○○路郵局前設攤，但當日為星期日，郵局不上班，並不妨害交通。且抗告人
    為年邁之人，設攤維生，處以抗告人最高額罰鍰，雖依法行事，似非情理所宜。
    因依法提起抗告，請撤銷原裁定，改以較輕之處罰等語。
二、查抗告人於九十二年三月三十日十點四十五分，在台中台中縣清水鎮○○路郵局
    前公告禁止設攤之處所擺設攤位，經台中縣警察局清分局清水派出所警員告發。
    抗告人未於指定日期到案繳款，亦未提出申訴，經台中縣警察局清水分局於九十
    二年九月四日以中縣清警交裁字第九二００六九九七號違反道路交通管理事件裁
    決書處以罰鍰新台幣（以下同）二千四百元。抗告人不服聲明異議，經原審法院
    以抗告人之異議無理由，諭知駁回異議。抗告人對於上開違規事實，坦白承認，
    並有造違反道路交通管理事件通知單可憑，抗告人違規事實可以認定。
三、查抗告人在公告禁止設攤之清水鎮○○路郵局前，擺設攤位，固違背道路交通管
    理處罰條例第八十二條第一項第十款之規定。但抗告人出生於十八年一月十三日
    ，為七十四歲高齡之人，利用假日，擺攤營生，情非得已，處罰不宜過重。原處
    分未斟酌抗告人係年邁之人，利用假日擺攤營生，依上開規定，援例處以法定之
    最高額，顯非所宜。原審裁定以原處分裁定抗告人二千四百元，應屬有據，駁回
    抗告人之異議，即欠妥適。抗告人以原處分、原審裁定未斟酌其係年邁之人，利
    用假日擺攤營生，竟從重處以二千四百元之罰鍰，指摘原處分處罰過重等語，經
    核其抗告為有理由，應由本院將原處分及原審裁定撤銷，並自行裁定如主文。
四、據上論結，應依道路交通案件處理辦法第二十五條，刑事訴訟法第四百十三條，
    道路交通管理處罰條例第八十二條第一項第十款，裁定如主文。
中      華      民      國      九十二    年    十一    月    二十六    日
                                   臺灣高等法院臺中分院刑事第  庭
                                         審判長法  官  吳  重  政
                                               法  官  康  應  龍
                                               法  官  趙  春  碧
右正本證明與原本無異。
不得再抗告。
                                               書記官  陳  文  琴
中      華      民      國    九十二     年     十二     月     一      日
                                                                        Ｆ


司法院資訊處製作；財團法人民間司法改革基金會備份。
